最高法院民事裁定　　　　　　　　　 111年度台上字第1404號
上　訴　人　航釱科技有限公司

法定代理人　黃凰鳴
訴訟代理人　林亮宇律師
　　　　　　王雲玉律師
被 上訴 人　林寬茂
　　　　　　曾建華
上列當事人間請求給付股利事件，上訴人對於中華民國110 年12
月21日臺灣高等法院臺中分院第二審判決（110年度上字第277號
），提起上訴，本院裁定如下：
    主  文
上訴駁回。
第三審訴訟費用由上訴人負擔。
    理  由
按上訴第三審法院，非以原判決違背法令為理由，不得為之；
  又判決不適用法規或適用不當者，為違背法令；且提起上訴，
  上訴狀內應記載上訴理由，表明原判決所違背之法令及其具體
  內容，暨依訴訟資料合於該違背法令之具體事實，其依民事訴
  訟法第469條之1規定提起上訴者，並應具體敘述為從事法之續
  造、確保裁判之一致性或其他所涉及之法律見解具有原則上重
  要性之理由。同法第467條、第468條、第470條第2項定有明文
  。是當事人提起上訴，如依同法第469 條規定，以原判決有所
  列各款情形之當然違背法令為理由時，其上訴狀或理由書應表
  明該判決有合於各該條款規定情形之具體內容，及係依何訴訟
  資料合於該違背法令之具體事實；如依同法第469條之1規定，
  以原判決有前條以外其他不適用法規或適用不當為理由時，其
  上訴狀或理由書應表明該判決所違背之法令條項，或有關大法
  官解釋或憲法法庭裁判字號，或成文法以外之習慣或法理、法
  則等及其具體內容，暨係依何訴訟資料合於該違背法令之具體
  事實，並具體敘述為從事法之續造、確保裁判之一致性或其他
  所涉及之法律見解具有原則上重要性之理由。上訴狀或理由書
  如未依上述方法表明，或其所表明者與上開法條規定不合時，
  即難認為已合法表明上訴理由，其上訴自非合法。
本件上訴人對於原判決提起上訴，雖以該判決違背法令為由，
  惟核其上訴理由狀所載內容，係就原審取捨證據、認定事實之
  職權行使所論斷：被上訴人林寬茂、曾建華為上訴人公司股東
  ，上訴人於民國106至108年度應分配予被上訴人之盈餘如第一
  審判決附表（下稱附表）一、二「實際可領取數額」欄所示；
  上訴人雖以如附表三編號19、20所示股東領取金額均為各該股
  東先行預支股利（即借款）等詞置辯，然未能提出相關事證為
  佐，證人王瓊梅、黃鳳洲所為證詞亦無所憑，難認上訴人所辯
  為可採。被上訴人依上訴人公司章程第13條規定，提起本訴請
  求上訴人支付106至108年度未發放之盈餘依序為林寬茂新臺幣
  （下同）58萬8416元、曾建華65萬3417元各本息，為有理由。
  又上訴人主張被上訴人各預支股利120 萬元既無理由，其依民
  法第478條、第179條規定，反訴請求被上訴人林寬茂、曾建華
  依序返還61萬9988元、54萬6582元各本息，為無理由等情，指
  摘有判決適用法規不當或理由不備之違背法令情事，及就原審
  已論斷或其他與判決結果無影響者，泛言未為論斷，而非表明
  該判決所違背之法令及其具體內容，暨依訴訟資料合於該違背
  法令之具體事實，更未具體敘述為從事法之續造、確保裁判之
  一致性或其他所涉及之法律見解具有原則上重要性之理由，難
  認其已合法表明上訴理由。依首揭說明，應認其上訴為不合法
  。且原審已於判決理由中說明其心證所由得之理由，復說明其
  餘攻防方法及證據，經斟酌後，不足以影響判決之結果，亦非
  判決不備理由。
據上論結，本件上訴為不合法。依民事訴訟法第481條、第444
  條第1項、第95條、第78條，裁定如主文。
中    華    民    國   111    年    6     月    15    日
                      最高法院民事第六庭
                          審判長法官  魏  大  喨  
                                法官  李  寶  堂  
                                法官  李  文  賢  
                                法官  高  榮  宏  
                                法官  林  玉  珮  
本件正本證明與原本無異
                                      書  記  官
中    華    民    國   111    年    6     月    21    日